# 请教陈版关于联营企业内部交易处理

提问人：luoxi 时间：2015-07-26 21:30:18
如题，如果投资企业与联营企业之间的存货交易已实现，投资企业需要编制合并财务报表，此时，投资企业与联营方之间归属于投资方权益的部分，其营收与营成是否还需要做抵销处理。

回答人：chenyiwei
顺流交易发生的当年度按比例抵销顺流交易的营业收入和营业成本，但到了下一年度，因为是联营企业将该存货对外售出的，所以不再在合并报表层面调整营业收入和营业成本。